# 发行债券取得长期股权投资处理？

提问人：10504970 时间：2012-07-20 18:52:31
1 、发行债券获得同一控制下的企业合并，与长期股权投资入账价值的差额，入资本公积还是应付债券-利息调整？？ 2 、发行债券获得非同一控制下的企业合并，与长期股权投资入账价值的差额，入资本公积还是应付债券-利息调整？？ 刚学完弄的我晕乎的！ 没学到应付债券 所以不动 给说说，嘿嘿！{}

回答人：chenyiwei
回复 10504970 的帖子
应付债券的初始确认金额按照金融工具准则确定。应付债券的初始确认金额与面值之间的差额作为利息调整；在同一控制下企业合并中，应付债券的初始确认金额与长期股权投资入账价值（对应的净资产帐面价值份额）之间的差额调整资本公积。在非同一控制下企业合并中，如果没有同时发生其他交易，应付债券的公允价值与长期股权投资的入账价值（合并成本）一般应相等，合并成本与可辨认净资产公允价值份额之间的差额确认为商誉或者负商誉。